臺灣高雄地方法院民事判決　　　　　 110年度雄簡字第2086號
原　　　告　蔡玉瑛　

訴訟代理人　梁凱富律師
被　　　告　張譽覺　




被　　　告　張子沄即張乃立



上列當事人間請求侵權行為損害賠償事件，本院於民國110 年11
月24日言詞辯論終結，判決如下：
    主      文
被告應連帶給付原告新臺幣壹拾萬元，及均自民國一一０年十月
十一日起至清償日止，按年息百分之五計算之利息。
原告其餘之訴駁回。
訴訟費用由被告連帶負擔二分之一，餘由原告負擔。
本判決得假執行。但被告提出新臺幣壹拾萬元為原告預供擔保後
，得免為假執行。
原告其餘假執行之聲請駁回。
    事實及理由
一、被告二人經通知未於言詞辯論期日到場，核無民事訴訟法第
    386條所列各款情形，依原告聲請一造辯論而為判決。
二、原告起訴主張；原告與被告甲○○前於民國102 年7 月5 日
    結婚。嗣原告於109 年10月8 日因病至醫院就診時，突然發
    現其已無軍眷身分，經詢問被告甲○○後，始發現被告甲○
    ○竟在未告知原告之情形下，於109 年6 月1 日逕自從軍中
    退伍，然被告甲○○長期佯裝禮拜五才從軍中回來之假象，
    持續欺騙原告，目的即係為了和被告張乃立同居生活。被告
    於110 年1 月27日共同至九如二路上之天安旅館休憩、發生
    性交行為。另被告於110 年1 月29日晚間又再次共同出遊，
    被告張乃立先係從其TDE-7601計程車下車，後乘坐上被告甲
    ○○所駕駛之TDK-8867小客車，嗣二人至餐飲店共飲，而在
    用餐期間，二人竟鄰近而坐，不僅互相打鬧、聊天，被告之
    臉身體亦緊密靠近，被告甲○○更數次親密地將食物餵予被
    告舉止及互動甚為親密，任何人一眼查之，當會認被告為情
    或夫妻，顯非一般普通朋友可以比擬。被告所為已侵害原告
    基於配偶關係之身分法益甚鉅，並破壞兩造婚姻生活之圓滿
    、安全及幸福，情節實屬重大，原告當受有精神上莫大之痛
    苦。為此，被告之共同侵權行為已造成原告精神上痛苦甚鉅
    ，爰依民法第184 條第1 項、第185 條第1 項、第195 條第1
    項、第3 項規定，請求被告應連帶賠償侵害原告基於配偶關
    係之身分法益所受之非財產上損害。並聲明：㈠被告應給付
    原告新台幣（下同）50萬元，及自起訴狀繕本送達最後一名
    被告翌日起至清償日止，按年息百分之5 計算之利息。㈡願
    供擔保請准宣告假執行。
三、被告經通知未於言詞辯論期日到場，亦未提出書狀作何聲明
    或陳述。
四、本院判斷如下：
  ㈠原告前揭主張，提出戶籍謄本、被告於110 年1 月27日共同
    至九如二路上之天安旅館、被告於110 年1 月29日共同出遊
    光碟及截圖照片為證（見本院卷第15-27 頁）。核與原告主
    張被告共同出入旅館及親密餵食之事實一節相符。復被告經
    通知未到場，亦未提出書狀作何置辯。據此，堪認原告主張
    屬實。
  ㈡按因故意或過失，不法侵害他人之權利者，負損害賠償責任
    。數人共同不法侵害他人之權利者，連帶負損害賠償責任。
    不法侵害他人之身體、健康、名譽、自由、信用、隱私、貞
    操，或不法侵害其他人格法益而情節重大者，被害人雖非財
    產上之損害，亦得請求賠償相當之金額。其名譽被侵害者，
    並得請求回復名譽之適當處分。前2項規定，於不法侵害他
    人基於父、母、子、女或配偶關係之身分法益而情節重大者
    ，準用之。又連帶債務之債權人，得對於債務人中之一人或
    數人或其全體，同時或先後請求全部或一部之給付。民法第
    184條第1項前段、第185條第1項前段、第195條第1、3項、
    第273條第1項分別定有明文。
  ㈢而婚姻係以夫妻之共同生活為其目的，配偶應互相協力保持
    其共同生活之圓滿安全及幸福，而夫妻互守誠實，係為確保
    其共同生活之圓滿安全及幸福之必要條件，故應解為配偶因
    婚姻契約而互負誠實之義務，配偶之一方行為不誠實，破壞
    共同生活之圓滿安全及幸福者，即為違反因婚姻契約之義務
    而侵害他方之權利（最高法院55年台上字第2053號判例要旨
    ）。此外，如明知為他人配偶卻故意與之交往，其互動方式
    依社會一般觀念，已足以動搖婚姻關係所重應協力保持共同
    生活圓滿安全幸福之忠實目的時，不得謂非有以違背善良風
    俗之方法，加損害於他人之故意，茍配偶確因此受非財產上
    之損害即精神上痛苦，自亦得依法請求賠償。是侵害配偶權
    之行為，並不以通姦行為為限，倘夫妻任一方與他人間存有
    逾越結交普通朋友等一般社交行為之不正常往來，其行為已
    逾社會一般通念所能容忍之範圍，已達破壞婚姻共同生活之
    圓滿安全及幸福之程度，即足當之。準此，被告甲○○為原
    告之配偶，被告卻仍以親密男女朋友方式交往，甚至共同出
    入旅館及餵食，其等行為顯已不法破壞原告基於婚姻關係之
    生活圓滿安全及幸福，不法侵權原告之配偶權，且依其情節
    應屬重大，故原告依侵權行為之法律關係，請求被告連帶賠
    償非財產上之損害，自屬有據。
  ㈣按慰藉金之賠償須以人格權遭遇侵害，使精神上受有痛苦為
    必要，其核給之標準固與財產上損害之計算不同，然非不可
    斟酌雙方身分資力與加害程度，及其他各種情形核定相當之
    數額（最高法院51年台上字第223號判例要旨）。又配偶權
    為身分權之一種，身分權與人格權同為人身權，性質上均屬
    於非財產法益（最高法院85年度台上字第2957號判決意旨）
    。審酌被告二人前述不法侵害情節，兼衡原告工作及收入情
    形，暨兩造財產所得狀況，認為原告請求被告賠償非財產上
    損害以10萬元為適當。
  ㈤另按給付無確定期限者，債務人於債權人得請求給付時，經
    其催告而未為給付，自受催告時起，負遲延責任。其經債權
    人起訴而送達訴狀，或依督促程序送達支付命令，或為其他
    相類之行為者，與催告有同一之效力，民法第229 條第1 項
    、第2 項定有明文。又遲延之債務，以支付金錢為標的者，
    債權人得請求依法定利率計算之遲延利息。但約定利率較高
    者，仍從其約定利率。應付利息之債務，其利率未經約定，
    亦無法律可據者，週年利率為百分之五，民法第233 條第1
    項、第203 條亦有規定。本件原告對被告之損害賠償債權，
    核屬無確定期限之給付，經原告起訴而送達訴狀請求，被告
    迄未給付，當應負遲延責任。則依上開規定，原告併請求被
    告給付自110 年10月11日（送達最後一名被告翌日）起至清
    償日止，按年息百分之5 計算之法定遲延利息，亦予准許。
五、從而，原告依侵權行為法律關係，請求被告連帶給付10萬元
    ，及自110 年10月11日起至清償日止，按年息百分之5 計算
    之利息，為有理由，應予准許，逾此範圍，尚非有據，應予
    駁回。
六、本件係就民事訴訟法第427條適用簡易程序所為被告部分敗
    訴之判決，依同法第389條第1項第3款規定，應依職權宣告
    假執行。並依同法第392條第2項規定，依職權宣告被告提出
    相當金額預供擔保，得免為假執行。至原告敗訴部分，其假
    執行之聲請即失所附麗，應併予駁回。
七、依民事訴訟法第385條第1項前段、第79條、第85條第2項、
    第389條第1項第3款、第392條第2項，判決如主文。
中    華    民    國   110    年    11    月    30    日
                  高雄簡易庭    法  官  張茹棻
以上正本係照原本作成。
如不服本判決，應於送達後20日內，向本院提出上訴狀並表明上
訴理由，如於本判決宣示後送達前提起上訴者，應於判決送達後
20日內補提上訴理由書（須附繕本）。
中    華    民    國   110    年    11    月    30    日
                                書記官  黃振祐